Inventaris van het archief van de Griffie van de provincie Zuid-Holland(1826) 1946 - 1975 (1991)
Nationaal Archief, Den Haag
- Gedeponeerde archieven, 3.
  - Stichting Onderzoek Midden-Delfland, 1962 - 1984, 3.7.
    - Taakuitoefening, 3.7.4.
      - Onderzoek naar het agrarische grondgebruik en de waterstaatkundige inrichting van het gebied Midden-Delfland, ingesteld door de Werkgroep waterstaatkundige en agrarische aspecten, 1963-1967; 4264-4265
        - Deel 1, 1963 - 1966, 4264
        - Deel 2, 1964 - 1967, 4265
      - Vergaderingen van de Werkgroep Zand, 1964-1965; 4266
      - Herziening van het faseringsschema van het gebied Midden-Delfland, 1964-1966; 4267
      - Werkprogramma voor de Waterstaatkundige Werkgroep en voor de Agrarische Studiecommissie, 1964-1966; 4268
      - Werkgroep Landschap en Recreatie, 1964-1967; 4269-4270
        - Vergaderingen, 1964, apr. - 1967, jan., 4269
        - Werkprogramma's en rapporten, 1964 - 1967, 4270
      - Rapporten met betrekking tot de ontwikkeling van het gebied Midden-Delfland, 1964-1968; 4271
      - Totstandkoming van de Gemeenschappelijke Regeling "Open Ruimte Midden Delfland", 1964-1979; 4272-4273
        - Deel 1, 1964 - 1968, 4272
        - Deel 2, 1965 - 1979, 4273
      - Nota inzake de begrenzing van het gebied binnen de werkingssfeer van de Stichting, 1965; 4274
      - Vaststelling en wijziging van het programma van werken en eisen Midden-Delfland, 1965-1966; 4275
      - Voorbereiding van het uitvoeringsplan inzake zandwinning in de Bufferzone en aangrenzende groenstroken, 1965-1967; 4276
      - Grondverwerving, 1966-1970, 1984; 4277-4278
        - Voorbereiding van grondaankopen en onteigening in Midden-Delfland, 1966 - 1970, 4277
        - Eigenarenkaarten van te verwerven gronden, 1984, 4278
      - Tekeningen betreffende Midden-Delfland, 1967, 1972; 4279
      - Ontwikkelingsplan voor de open ruimte Midden-Delfland, deelrapport I: verantwoording en samenvatting, 1968; 4280
      - Bespreking met de Rijkswerkgroep "Bufferstroken", 1968-1969; 4281
      - Standpuntbepaling inzake het voorontwerp van de Reconstructiewet Midden-Delfland, 1968-1969, 1972; 4282
      - Standpuntbepaling inzake de deelneming van de stichting in de Reconstructiewet en de Wet betreffende het recreatieschap Midden-Delfland, 1969; 4283
  - Commissie van voorbereiding van het Zuid-Hollands Groene Hart, 1963 - 1975, 3.8.
    Zie ook (voorlopige) inventarisnummers 1703 - 1705 voor de bemoeienis van de Provincie met de commissie
    - Vergaderingen, 1963-1973; 4284
    - Instelling, samenstelling en een vergadering van de Werkgroep Het Groene Hart voor de voorbereiding van een ontwikkelingsplan, 1966-1967; 4285
    - Ontvangen subsidies van de provincie Zuid-Holland en bijdragen van deelnemende gemeenten, 1967-1971; 4286
    - Vaststelling van het "Kaderplan Zuid-Hollands Groene Hart. Openluchtrecreatie en landschapsontwikkeling", 1967-1973; 4287
    - Overleg met de provincie Zuid-Holland, 1969-1971; 4288
  - Commissie voor adressen en bezwaren, 1970 - 1976, 3.9.
    - Verslagen van de vergaderingen van de Commissie ad hoc voor de verzoekschriften, ingesteld ter voorbereiding van een nieuwe Commissie voor adressen en bezwaren, 1970; 4289
    - Jaarverslagen, 1971-1975; 4290
    - Vergaderingen, 1971-1976; 4291
- Documentatie, 4.
  - "Registratie en archief", door J.P. Gouverneur, opgedragen aan E.C. baron Sweerts de Landas Wijborgh, commissaris der koningin in Zuid-Holland. Gedrukt, 1922; 4292; 1 deel